臺灣臺南地方法院刑事判決　　　　　　　95年度易字第1326號
公　訴　人　臺灣臺南地方法院檢察署檢察官
被　　　告　甲○○原名任麗鳳
　　　　　　　　　　另案於臺灣嘉義監獄鹿草分監執行中
上列被告因違反毒品危害防制條例案件，經檢察官提起公訴（95
年度營毒偵字第201號），本院判決如下：
    主  文
甲○○持有第一級毒品，累犯，處有期徒刑月，如易科罰金，
以銀元參佰元即新臺幣玖佰元折算壹日。扣案第一級毒品海洛因
壹小包（淨重壹點貳伍公克）沒收銷燬；扣案第一級毒品海洛因
空包裝壹個沒收。
    事  實
一、甲○○於民國八十三年間因違反麻醉藥品管理條例案件，經
    法院判處有期徒刑二年八月，緩刑五年，嗣撤銷緩刑，於九
    十年五月二十四日入監執行，九十二年八月十三日因縮短刑
    期假釋出監，並於九十三年七月七日縮刑期滿，所餘刑期未
    經撤銷假釋，而以已執行完畢論。猶不知警惕，復於九十五
    年四月至九十五年六月初間某日，萌施用毒品海洛因之犯意
    ，以新臺幣（下同）四千元之代價向綽號「黑點」之不詳姓
    名之人購入海洛因一小包（淨重一點二五公克），然尚未施
    用，而持有第一級毒品海洛因。嗣九十五年六月六日十四時
    三十分許，於警察前往臺南縣新營市○○街五四之三號調查
    其男友沈聖倬涉嫌販賣毒品案（另案偵辦）時，因懼警方發
    現其持有上開第一級毒品海洛因一小包及供其施用之第二級
    毒品安非他命一小包（毛重零點一二公克，其施用、持有第
    二級毒品部分，為臺灣臺南地方法院九十五年度簡字第一六
    一六號判決效力所及，另為不起訴處分），乘混亂之際，將
    上開毒品藏放於不知情之沈勇全所騎乘車號ＵＩＵ—九一五
    號輕型機車鑰匙上吊掛的檳榔袋，後掉落於該機車旁及腳踏
    板上。嗣因甲○○良心不安，於同年月八日至臺南縣警察局
    新營分局自白上情。
二、案經臺灣縣警察局新營分局報告臺灣臺南地方法院檢察署檢
    察官偵查起訴。
    理  由
一、上揭事實，業據被告甲○○於本院審理時自白不諱，核與證
    人沈聖倬、沈勇全於警詢證述情節相符，而當場查獲之白粉
    一包，經被告自承為其所有；嗣經檢驗確係第一級毒品海洛
    因無誤，合計淨重一點二五公克，空包裝重零點四一公克，
    此有法務部調查局九十五年八月七日調科壹字第二００００
    六四三六號鑑定通知書一份附卷可參（見偵查卷第五頁），
    並有照片二張在卷可稽。被告自白核與事實相符，自堪採信
    。
二、按海洛因屬毒品危害防制條例第二條第二項第一款所列之第
    一級毒品。核被告所為，係犯毒品危害防制條例第十條第一
    項之持有第一級毒品罪。按未經許可持有違禁物品第一級毒
    品海洛因者，其持有之繼續，為行為之繼續，而非狀態之繼
    續，亦即一經持有該第一級毒品，罪即成立，但其犯罪行為
    之完結須繼續至持有行為終了時為止（最高法院九十二年度
    臺非字第九一號判決意旨可資參照）。被告自九十五年四月
    至九十五年六月初間某日持有第一級毒品海洛因一包，迄至
    九十五年六月六日遭警查扣之犯行，自應論以一持有第一級
    毒品罪。又被告有如上開事實欄所載之前科及有期徒刑執行
    紀錄，有前揭刑案資料查註紀錄表及被告前案紀錄表可參，
    其於有期徒刑執行完畢後，五年內故意再犯本件有期徒刑以
    上之罪，為累犯，不論依修正前之刑法第四十七條，或修正
    後之刑法第四十七條第一項之規定，均構成累犯，對被告而
    言並無有利或不利之情形，自不生新舊法比較之問題，應逕
    依修正前刑法第四十七條，論以累犯，並加重其刑。至被告
    甲○○聲請本院傳訊證人丙○○證明其於持有前開第一級毒
    品海洛因後，曾向證人丙○○供出毒品來源乙節。經證人丙
    ○○證以：被告甲○○於警方查獲前開毒品後，曾向其提供
    毒品來源為「黑點」之情資外，另供出販毒者連瑞霖、張期
    翔等人，因而查獲連瑞霖販賣毒品之犯行，惟「黑點」部分
    因轉換地點並未查獲等節。是以，被告甲○○本案持有第一
    級毒品海洛因既係向「黑點」購買，然證人丙○○並未因被
    告供出此件毒品來源，而查獲「黑點」販賣毒品犯行，自難
    適用毒品危害防制條例第十七條有關減刑之規定，附此敘明
    。爰審酌被告持有第一級毒品期間暨其犯罪之動機、目的、
    手段、所生危害、智識程度、生活狀況、於本院審理時坦承
    犯行態度尚佳等一切情狀，量處如主文所示之刑，以資懲儆
    。又被告行為後，刑法第四十一條第一項前段易科罰金之規
    定業已修正變更，新法規定：「犯最重本刑為五年以下有期
    徒刑以下之刑之罪，而受六個月以下有期徒刑或拘役之宣告
    者，得以新臺幣一千元、二千元或三千元折算一日，易科罰
    金。」但依據舊法及修正前罰金罰鍰提高標準條例第二條前
    段（現已刪除）規定，被告行為時易科罰金折算標準，應以
    銀元三百元折算一日，經折算為新臺幣後，應以新臺幣九百
    元折算為一日。比較修正前後之易科罰金折算標準，當以修
    正前之規定，較有利於被告，則應依刑法第二條第一項前段
    規定，適用修正前刑法第四十一條第一項前段規定，定其折
    算標準。
三、按查獲之第一級毒品，不問屬於犯人與否，均沒收銷燬之，
    毒品危害防制條例第十八條第一項前段定有明文，是以，本
    件扣案第一級毒品海洛因一包，淨重一點二五公克，應宣告
    沒收銷燬之。至本件扣案第一級毒品海洛因空包裝一個，重
    零點四一公克，係用於包裹毒品，防其裸露、逸出、潮濕，
    便於持有藉以施用，核係被告供持有毒品所用之物，而非屬
    毒品危害防制條例第十九條第一項規定應沒收之物，應依刑
    法第三十八條第一項第二款規定，宣告沒收之（最高法院九
    十一年度台上字第四０七六號、第四四一六號判決參照）。
據上論斷，應依刑事訴訟法第二百九十九條第一項前段，毒品危
害防制條例第十一條第一項、第十八條第一項前段，刑法第二條
第一項前段、第十一條前段、修正施行前刑法第四十七條、第四
十一條第一項前段、刑法第三十八條第一項第二款，廢止前罰金
罰鍰提高標準條例第二條，判決如主文。
本案經檢察官乙○○到庭執行職務
中　　華　　民　　國　　96　　年　　1　　月　　17　　日
　　　　　　　　　刑事第八庭  審判長法  官
                                    法  官
                                    法　官　王慧娟
以上正本證明與原本無異。
如不服本判決，應於判決送達後10日內，向本院提出上訴狀。
　　　　　　　　　　　　　　　　書記官　吳姁穗
中　　華　　民　　國　　96　　年　　1　　月　　17　　日
附錄法條：
毒品危害防制條例第11條第1項
持有第一級毒品者，處 3 年以下有期徒刑、拘役或新臺幣 5 萬
元以下罰金。
